臺灣臺北地方法院刑事判決　　　　　　　 95年度選訴字第3號
　　公　訴　人　臺灣臺北地方法院檢察署檢察官
　　被　　　告　己○○
　　選任辯護人　簡維能律師
上列被告因違反公職人員選舉罷免法案件，經檢察官提起公訴（
95年度選偵字第7、8、10號），本院判決如下：
    主  文
己○○共同對於有投票權之人，交付賄賂，而約其投票權為一定
之行使，處有期徒刑壹年拾月。緩刑肆年。褫奪公權肆年。扣案
如附表編號一、二、九所示之綿羊油禮盒共盒均沒收。
    事  實
一、己○○於民國（下同）九十五年四月間，為臺北縣新店市之
    市民代表，當時丙○○（另行審理中）為臺北縣新店市建國
    里里長（亦為建國里現任里長）。而丁○○（另行審理中）
    為新店市建國里第一鄰鄰長陳江心婦之夫，庚○○為建國里
    第二鄰鄰長，翁朝根（另經檢察官為緩起訴處分）為建國里
    第三鄰鄰長，戊○○（另行審理中）為建國里第四鄰鄰長，
    辛○○為建國里第六鄰鄰長（惟戶籍設於新店市仁愛里，未
    設於建國里，非建國里里長選舉之有投票權人，涉嫌收賄〈
    己○○部分〉未據檢察官處理），魏蘭昌（另經檢察官為緩
    起訴處分）為建國里第七鄰鄰長，乙○○○（另經檢察官為
    緩起訴處分）為建國里第九鄰鄰長，江丕玉（另經檢察官為
    緩起訴處分）為建國里第十鄰鄰長，甲○○（另行審理中）
    建國里第十二鄰鄰長，鍾延岡為建國里第十三鄰鄰長（因先
    行離開會場，查無涉案情節，未經檢察官起訴），卓素珍（
    另經檢察官為緩起訴處分）為建國里第十四鄰鄰長，范步臣
    為建國里第十六鄰鄰長（因先行離開會場，查無涉案情節，
    未經檢察官起訴），均為臺北縣新店市建國里里民或（兼）
    任建國里鄰長，且為臺灣省各縣第十八屆縣轄市民代表選舉
    或臺灣省各縣市第十八屆村里長選舉（於九十五年六月十日
    舉行投開票）之有投票權人。
二、廖蒼民、丙○○為求兩人均能順利連任本屆市民代表及里長
    職務，因丙○○前於九十五年四月十九日，告知己○○將於
    同月二十一日晚間七時至九時許，在建國里第十五鄰鄰長許
    英助位於新店市○○路二八四巷四弄七號住處（後設為丙○○之競選總部）之地下室，將召集有投票權之建國里各鄰鄰
    長、里民，前來進行聯誼座談以討論里內消防、公共事務，
    邀請己○○到場共襄盛舉，兩人均知此係尋求各鄰鄰長或里
    民支持其等競選連任之大好良機，己○○遂欣然同意前往。
    而丙○○於開會前，即聯絡建國里各鄰長至許英助家中開會
    ，而丁○○、庚○○（另行審理中）、翁朝根、戊○○、辛○○、魏蘭昌、乙○○○、江丕玉、甲○○、鍾延岡、卓素
    珍及范步臣等人，即於同年四月二十一日晚間七時至九時許
    ，陸續依約到達許英助家中。
三、因己○○之好友羅邦治於同年一月下旬，曾贈予約三十盒之
    綿羊油禮盒（以禮盒包裝，內含七十公克保濕護手霜一瓶、
    一百二十毫升濃縮羊毛脂油一瓶及二罐各六十公克濃縮羊毛
    脂精華霜，價值新臺幣〈下同〉約六百八十元，下簡稱綿羊
    油禮盒），己○○得悉將召開前揭會議，即想可借花獻佛，
    將之轉贈當天到場之建國里各鄰長或里民每人一份，以尋求
    大家支持其等競選連任。己○○與丙○○即基於意圖以賄選
    方式連任本屆市民代表、里長之犯意聯絡，由先到場之丙○○邀請大家進入地下室開會，並於當日晚間七時三十分許起
    ，開始主持會議，會中除提及部分里環保及火災防護等公共
    事務議題外，同時向在場有選舉權之鄰長、里民表示尋求支
    持連任里長、協助拉票，並表明因此次有人出來競爭，選得
    比較困難、若能順利當選里長，下屆則不會再出來競選等語
    ，請求與會人士支持其競選連任，而行求到場之鄰長、里民
    等為投票權一定之行使，旋己○○亦依約於當晚七時五十五
    分許，抵達許英助住處地下室之會議場所，經由丙○○之介
    紹，先發放附有照片及市民代表職稱之名片，自行向到場之
    鄰長、里民請求支持連任市民代表之意，而行求為投票權一
    定之行使。己○○同時告知丙○○已準備精美之禮物，將贈
    送在場之鄰長後，復向在場之乙○○○、魏蘭昌、江丕玉、
    甲○○等人，表示待會有禮盒到場，想贈予大家，禮盒係朋
    友送的、澳洲進口的見面禮，請大家不要客氣、請試用等語
    ，引起一陣鼓掌支持聲後，復稱：請大家多幫忙、多關照一
    下等語，而行求賄賂，惟已有與會之人先離去而未聽聞，且
    因當場仍有多人彼此交談聊天，己○○又未站在臺前請會眾
    注意傾聽，仍有部分在場者並未聽聞己○○行求賄賂之意思
    表示。己○○粗估在場鄰長或里民人數後，旋於許英助家一
    樓，去電某不詳友人速帶綿羊油禮盒約十幾盒到場，己○○
    為避嫌，於確認禮盒送至該處後，隨即離去。
四、某姓名、年籍不詳人士依己○○指示，於同（二十一）日晚
    間八時三十分許，攜禮盒到許英助家中後，即將禮盒分置於
    一樓或地下室處，丙○○已知禮盒係己○○所贈，且每盒禮
    盒價值均足資為賄選之對價，乃延前與己○○共同賄選之犯
    意聯絡，由丙○○於當晚九時許鄰長座談會議結束之際，自
    居為禮盒共同贈與人及協助己○○發放禮盒之人地位，在許
    英助家中，以親手交付或請受贈人自行取走之方式，致贈予
    到場之鄰長及里民丁○○、庚○○、翁朝根、戊○○、辛○○、乙○○○、魏蘭昌、江丕玉、甲○○、卓素珍及許黃美
    鶴每人各一份綿羊油禮盒，以交付賄賂，同時跟與會人士握
    手及再度請求支持其競選連任建國里里長之意。而獲贈禮盒
    之丁○○、庚○○、翁朝根、戊○○、乙○○○、魏蘭昌、
    江丕玉、甲○○、卓素珍等人，均對丙○○、己○○已表示
    行求賄賂之意思知悉，卻均仍收受丙○○交付之綿羊油禮盒
    表示許投票權為一定行使之意。
五、嗣因臺灣臺北地方法院檢察署檢察官接獲某匿名人士檢舉後
    ，指揮專案小組員警蒐證，並命法務部調查局臺北縣調查站
    （下稱臺北縣調站）及臺北縣政府警察局新店分局員警於同
    年五月二十二日，依法執行搜索，分別於丁○○、庚○○、
    翁朝根、辛○○、乙○○○、魏蘭昌、江丕玉、卓素珍及許
    英助等人住處，搜獲如附表所示之綿羊油禮盒。又因戊○○
    所收受之綿羊油禮盒一盒，已贈予不知情之薛濟廉（業經薛
    濟廉攜至美國），而未扣案；甲○○所收受之綿羊油禮盒一
    盒，亦贈予不知情之毛新春，經檢察官依法命甲○○將該綿
    羊油禮盒於同年五月二十六日主動提供，而予以扣押。又己○○於九十五年五月二十三日知事跡敗露，主動應訊後，經
    檢察官指示帶同己○○到其堂弟廖金田臺北縣新店市○○街
    住處、胞弟廖聰義新店市○○路住處，由己○○主動提出七
    盒綿羊油禮盒。
六、案經臺灣臺北地方法院檢察署檢察官自動檢舉、指揮法務部
    調查局臺北縣調查站及臺北縣政府警察局新店分局偵辦起訴
    。
    理  由
一、上開事實，業據被告己○○於偵查中及本院審理時坦承不諱
    ，並於本院審理時為認罪之表示（見本院卷九十六年五月十
    六日審判筆錄），且與被告丁○○、翁朝根、戊○○、乙○○○、江丕玉等於偵查中以證人身分具結證述、證人辛○○
    之證述之情節互核大致相符。觀諸公職人員選舉罷免法第九
    十條之一第一項之投票行賄罪，係以對於有投票權之人，行
    求期約或交付賄賂或其他不正利益，而約其不行使投票權或
    為一定之行使為構成要件，詳析其要件有四：其一，須對於
    有投票權之人為之；其二，須有行求、期約或交付賄賂或其
    他不正利益之行為；其三，須約使有投票權人為一定之行使
    或不行使投票權；其四，必須「交付之財物」與「投票意向
    」之間，存有對價關係（即財物之交付必須足以影響或動搖
    投票之意向與行為）。亦即，須視行為人主觀上是否具有行
    賄之犯意，而約使有投票權人為投票權一定之行使或不行使
    ；客觀上行為人所行求期約或交付之賄賂或不正利益，是否
    可認係約使投票權人為投票權之一定行使或不行使之對價；
    以及所行求、期約、交付之對象，是否為有投票權人而定。
    上開對價關係，在於行賄者之一方，係認知其所行求、期約
    或交付之意思表示，乃為約使有投票權人為投票權一定之行
    使或不行使；在受賄者之一方，則為約使其為投票權一定之
    行使或不行使。而依被告己○○之自白及前揭諸位證人所言
    ，被告係對有選舉權、投票權之選民，經初步估算人數後致
    贈禮盒，以之為相當之代價，對選民從事行求及交付賄賂之
    行為，促使選民許以投票予被告，因此，被告前述行求、交
    付禮盒之行為，顯然與獲贈禮盒選民之投票意向間，存有對
    價關係，益證被告主觀上確有行賄故意，彰彰甚明。此外，
    復有扣押物品目錄表共十二紙、綿羊油禮盒之照片一幀、贓
    證物品清單二紙存卷可稽，足認被告之自白核與事實相合，
    而屬可信，本件事證明確，被告賄選犯行，洵堪認定，應依
    法論科。
二、新舊法比較：
    （一）、被告行為後，九十四年二月二日修正公布之刑法修
            正條文，已於九十五年七月一日施行。而按行為後
            法律有變更者，適用行為時之法律。但行為後之法
            律有利於行為人者，適用最有利於行為人之法律，
            上開修正施行後之刑法第二條第一項定有明文。刑
            法第二條規定係規範行為後法律變更所生新舊法律
            比較適用之準據法，於新法施行後，應逕適用新法
            第二條第一項之規定，為「從舊從輕」之比較（最
            高法院九十五年第八次刑事庭會議決議意旨參照）
            。
    （二）、又同法第十一條之規定亦於同次修正為「本法總則
            於其他法律有刑罰或保安處分之規定者，亦適用之
            。但其他法律有特別規定者，不在此限。」其性質
            上屬於「過橋條款」，而為法律適用之準據，且無
            關乎犯罪行為可罰性要件之變更，自應逕行適用裁
            判時有效之現行條文。
    （三）、按公職人員選舉罷免法第九十八條第三項規定：「
            犯本章之罪或刑法分則第六章之妨害投票罪，宣告
            有期徒刑以上之刑者，並宣告褫奪公權。」，惟該
            法並未規定褫奪公權宣告之期間標準，而公職人員
            選舉罷免法為刑法之特別法，刑法總則除於其他法
            令有特別規定外，亦適用之，故褫奪公權之宣告即
            應適用刑法第三十七條第二項之規定。又依上開公
            職人員選舉罷免法第九十八條第三項之規定，只要
            係犯該法第五章（妨害選舉罷免處罰）之罪（包括
            該法第九十條之一第一項投票行賄罪）或刑法分則
            第六章之妨害投票罪（包括刑法第一百四十四條第
            一項之投票行賄罪），而宣告有期徒刑以上之刑者
            ，即應宣告褫奪公權，故無論修正前、後刑法第三
            十七條第二項關於褫奪公權應受「宣告六個月以上
            有期徒刑」或「宣告一年以上有期徒刑」，而依犯
            罪之性質認為有褫奪公權之必要者之限制部分，即
            無適用之餘地，而應僅有宣告褫奪公權期間（一年
            以上十年以下）之適用。據此，修正前、後刑法第
            三十七條第二項關於褫奪公權期間之規定，乃均相
            同，並無有利不利，自應適用裁判時法。
    （四）、綜合上述條文修正前、後之比較，揆諸前揭最高法
            院決議及修正後刑法第二條第一項前段規定，因九
            十五年七月一日修正公布施行前之刑法相關規定，
            對於被告並未較有利，應逕適用裁判時之規定予以
            論處。
    （五）、至於刑法第二十八條規定僅屬用語上之修正，自應
            適用修正後之規定予以處斷，無庸新舊法比較。另
            犯罪在新法施行前，於新法施行後為緩刑之宣告，
            應適用新法第七十四條之規定（最高法院九十五年
            度第八次刑事庭會議決議意旨可資參照），故逕依
            修正後刑法第七十四條第一項第一款之規定諭知緩
            刑，均附此說明。
三、論罪科刑之理由：
    （一）、按投票行賄罪之處罰分別規定於刑法第一百四十四
            條及公職人員選舉罷免法第九十條之一第一項，而
            公職人員選舉罷免法第九十條之一第一項，為刑法
            第一百四十四條之特別法，依特別法應優先適用於
            普通法之規定，應優先適用公職人員選舉罷免法。
            次按公職人員選舉罷免法第九十條之一賄選罪之行
            求、期約、交付係階段行為，如行賄者已實施交付
            賄賂或其他不正利益之行為，相對人對其交付之目
            的已然認識而予收受，即成立交付賄賂罪（最高法
            院九十三年臺上字第六三九二號判決意旨可資參照
            ）。核被告己○○所為，係犯公職人員選舉罷免法
            第九十條之一第一項之交付賄賂罪。其行求之行為
            ，為交付賄賂之階段行為，為交付賄賂之行為所吸
            收，不另論罪。
    （二）、按共同正犯，在合同之意思內各自分擔犯罪行為之
            一部，相互利用他人之行為，以達其犯罪之目的者
            ，即應對全部所發生之結果，共同負責，自無分別
            何部分之傷，孰為下手之人為必要（最高法院七十
            三年臺上字第二三六四號、二十七年上字第七五五
            號判例意旨可供參照），被告己○○與同案被告許
            寶鳳就前揭賄選犯行，有犯意聯絡、行為分擔，依
            前說明，均為共同正犯。
    （三）、按公職人員選舉罷免法第九十條之一第一項所定之
            對有投票權人交付賄賂或不正利益罪之賄選行為，
            乃行為人基於足以讓候選人當選票數之賄選目的，
            反覆向多數人交付賄賂或其他不正利益，約定不行
            使投票權或為一定行使；是對有投票權人交付賄賂
            或其他不正利益之犯行，於構成要件類型上，本質
            上已具備反覆、延續之行為特徵，其持續多次對有
            投票權人交付賄賂或其他不正利益即為此類犯罪之
            典型或常態，於刑法評價上自應僅成立集合犯一罪
            （最高法院九十六年度臺上字第一一三三號判決意
            旨參照），是以，其等對於有投票權之人交付賄賂
            而約其投票權為一定之行使犯行，應論以一罪。
    （四）、被告己○○於九十五年五月二十四日檢察官偵訊時
            已自白犯行（見臺灣臺北地方法院檢察署九十五年
            度選偵字第八號偵查卷第三一頁），其對於所犯賄
            選犯行之情節，既曾於偵查中自白犯行，應依公職
            人員選舉罷免法第九十條之一第五項前段規定減輕
            其刑（最高法院八十九年臺上字第一三四一號判決
            意旨可資參照）。
    （五）、爰審酌被告己○○有妨害風化案件拘役前科之素行
            ，有臺灣高等法院被告前案紀錄表可按，而公平公
            正之選舉乃民主政治最重要之表徵，攸關國家政治
            之良窳、法律之興廢、公務員之進退，影響國家根
            基及人民權利至深且鉅，如以金錢或其他利益介入
            選舉，將抹滅實行民主政治之真意，故賄選實為敗
            壞選風之主要根源，尤其我國法治單位及媒體均強
            力教育民眾反賄選之觀念多年，被告身為民意代表
            ，本應為民表率，卻仍無視法律、政令宣導、以身
            試法，對我國民主政治及乾淨選風所造成之負面影
            響匪淺，然考量被告非投以巨資張羅購禮，進行大
            規模之賄選，其行賄之價值、數量尚非甚鉅，且被
            告坦承犯行，數度於開庭時深表後悔，犯罪後之態
            度甚為良好等一切情狀，量處如主文所示之刑，以
            資懲儆。
    （六）、本件被告既經判處有期徒刑以上之刑，應依法諭知
            如主文所示之褫奪公權期間。再本件被告前未曾因
            犯罪而受有期徒刑以上刑之宣告，此有臺灣高等法
            院被告前案紀錄表可按，其因一時失慮，致罹刑典
            ，經此偵查審判程序及刑之宣告後，應知警惕，諒
            無再犯之虞，斟酌其供稱曾手術多次之身體狀況，
            本院因認前開所宣告之刑，以暫不執行為適當，爰
            依修正施行後刑法第七十四條第一項第一款之規定
            宣告緩刑四年，以啟自新。至於檢察官起訴書雖對
            被告具體求刑有期徒刑三年，褫奪公權二年，惟本
            院綜合衡酌前情，仍認以所量前開刑度已足懲儆而
            為適當，均附此敘明。
四、末按公職人員選舉罷免法第九十條之一第三項規定：「預備
    或用以行求期約或交付之賄賂，不問屬於犯人與否，沒收之
    」。刑法第一百四十三條第二項規定：「犯前項之罪者（指
    投票受賄罪），所收受之賄賂沒收之。如全部或一部不能沒
    收時，追徵其價額」。關於已交付（即已收受，下同）之賄
    賂，於公職人員選舉罷免法第九十條之一第三項、刑法第一
    百四十三條第二項，雖均有沒收之規定，惟刑法第一百四十
    三條第二項併規定，如全部或一部不能沒收時，追徵其價額
    。亦即已交付之賄賂，依據公職人員選舉罷免法第九十條之
    一第三項規定，僅能沒收賄賂之原物；依據刑法第一百四十
    三條第二項，則於全部或一部不能沒收時，追徵其價額。故
    於行賄者、受賄者均已起訴之情形，依全部法優於局部法原
    則，該已交付之賄賂，固應優先適用刑法第一百四十三條第
    二項規定，對於受賄者宣告沒收，如全部或一部不能沒收時
    ，追徵其價額。倘該受賄者因微罪、死亡等原因依法為不起
    訴處分時，已無從依刑法第一百四十三條第二項規定，對於
    受賄者宣告沒收、追徵；而公職人員選舉罷免法第九十條之
    一第三項復已明文規定「交付之賄賂，不問屬於犯人與否，
    沒收之」，採義務沒收主義。於此情形，即應依公職人員選
    舉罷免法第九十條之一第三項規定，對行賄者宣告沒收。又
    對向共犯所犯刑法第一百四十三條第一項之投票受賄罪，倘
    經檢察官依刑事訴訟法第二百五十三條規定，為職權不起訴
    處分，或依同法第二百五十三條之一規定，為緩起訴處分，
    已交付予對向共犯之賄賂，亦應由檢察官依同法第二百五十
    九條之一規定，聲請法院對該對向共犯宣告沒收，仍不得依
    公職人員選舉罷免法第九十條之一第三項規定，對犯投票行
    賄罪或預備犯投票行賄罪之被告宣告沒收（最高法院九十五
    年度臺上字第四二二九號、九十三年度臺上字第六三九二號
    、九十五年度臺上字第二四○七號判決意旨可資參照）。
    （一）、扣案如附表編號三至六、編號七、編號十至十一之
            綿羊油禮盒、扣案如附表編號八之綿羊油禮盒內之
            禮物（禮盒內其餘之濃縮羊毛脂精華霜及濃縮羊毛
            脂油各一瓶，業經江丕玉使用完畢，此據其供稱無
            訛〈見九十五年度選偵字第九號偵查卷第六九頁背
            面〉，既已滅失，即屬江丕玉涉有刑法第一百四十
            三條收賄罪嫌時，法院究否追徵其價額之問題，與
            本案沒收無涉，不再贅述），既已交付予丁○○等
            人為賄賂，而其中之有選舉權人翁朝根、乙○○○
            、卓素珍、江丕玉、魏蘭昌五人，均經檢察官依刑
            事訴訟法第二百五十三條之一為緩起訴處分，有九
            十五年度選偵字第十號緩起訴處分書及悔過書暨緩
            起訴通知乙聯各五紙在卷可稽，另同案被告丁○○
            、庚○○、戊○○（戊○○因贈予薛濟廉攜至美國
            ，綿羊油禮盒一盒，尚未扣案）、甲○○四人，亦
            經檢察官起訴收賄罪，現經本院審理中，揆諸前開
            說明，自均無從依公職人員選舉罷免法第九十條之
            一第三項規定諭知沒收。
    （二）、扣案如附表編號一之綿羊油禮盒一盒，係在被告許
            寶鳳處扣得，為共同被告丙○○所持有，且為被告
            己○○與丙○○行賄尚未送出賄賂，此業經被告廖
            蒼明於偵查中供明：我沒有送禮盒給丙○○，因為
            我想她係里長，我幫她爭取經費就好了等語無誤（
            見九十五年度選偵字第十號偵查卷第十四頁），足
            證此顯非被告己○○贈送藉以行賄丙○○之賄賂，
            顯屬其等預備行賄所剩餘，尚未送出之賄賂，逕由
            共同被告丙○○攜回，應依公職人員選舉罷免法第
            九十條之一第三項規定宣告沒收。
    （三）、扣案附表編號二之綿羊油禮盒一盒，為被告等行賄
            放置在許英助處所之賄賂，為其等預備行賄而未送
            出之賄賂，不問何人所有，應依公職人員選舉罷免
            法第九十條之一第三項規定宣告沒收。
    （四）、另扣案附表編號九之綿羊油禮盒一盒，為被告廖蒼
            明行賄交付予辛○○之賄賂，而辛○○未據檢察官
            處理，自應依公職人員選舉罷免法第九十條之一第
            三項規定宣告沒收。
    （五）、另外，搜索同時在丙○○處扣案之金門高粱酒、紀
            念酒、鄰長通訊錄、新店市環保義工名冊、筆記、
            名片通訊資料、文件紙張、單據文件等物，與被告
            己○○放置在案外人廖金田、廖聰義前揭處所之綿
            羊油禮盒共七盒，既均無積極證據證明係供本案用
            以行賄所用、行賄剩餘之物或預備用以行賄之賄賂
            ；另在鍾延岡處扣案之濃縮羊毛脂精華霜一罐，係
            鍾延岡之妻自行購買，非本案被告等用以行賄之禮
            物，業經證人鍾延岡於偵查中結證明確（見九十五
            年度選偵字第九號偵查卷第九七頁），自均無從依
            法為沒收之諭知，併此說明。
據上論斷，應依刑事訴訟法第二百九十九條第一項前段，公職人
員選舉罷免法第九十條之一第一項、第三項、第四項、第九十八
條第三項，刑法第十一條前段、第二條第一項前段、第七十四條
第一項第一款、第三十七條第二項，判決如主文。
本案經檢察官黃惠敏到庭執行職務。
中　　華　　民　　國　　96　　年　 　6　　月　　1　　日
      　　　　　　　　　刑事第十六庭審判長法　官　蔡守訓
                                          法  官  吳定亞
                                          法  官  徐千惠
上正本證明與原本無異。
如不服本判決，應於判決送達後10日內向本院提出上訴狀 (應抄
附繕本)。
                                          書記官  李典育
中　　華　　民　　國　　96　　年　　6 　　月　　5 　　日
附表（扣案物）：
┌──┬────────┬─────────┬───┐
│編號│ 扣 案 物 名 稱 │  持   有   人    │備註  │
├──┼────────┼─────────┼───┤
│一  │綿羊油禮盒一盒  │   丙○○         │經起訴│
│    │（含七十公克保  │                  │行賄罪│
│    │濕護手霜一瓶、一│                  │      │
│    │百二十毫升濃縮羊│                  │      │
│    │毛脂油一瓶、六十│                  │預備賄│
│    │公克濃縮羊毛脂精│                  │賂之物│
│    │華霜二罐及禮盒包│                  │      │
│    │裝，以下所稱之綿│                  │      │
│    │羊油禮盒均同）  │                  │      │
│    │                │                  │      │
├──┼────────┼─────────┼───┤
│二  │綿羊油禮盒一盒  │   許英助         │預備賄│
│    │                │   （許黃美鶴）   │賂之物│
│    │                │                  │      │
├──┼────────┼─────────┼───┤
│三  │綿羊油禮盒一盒  │   丁○○         │經起訴│
│    │                │  （陳江心婦）    │本案收│
│    │                │                  │賄罪，│
│    │                │                  │業與檢│
│    │                │                  │察官進│
│    │                │                  │行認罪│
│    │                │                  │協商程│
│    │                │                  │序    │
├──┼────────┼─────────┼───┤
│四  │綿羊油禮盒一盒  │   庚○○         │經起訴│
│    │                │                  │本案收│
│    │                │                  │賄罪，│
│    │                │                  │業與檢│
│    │                │                  │察官進│
│    │                │                  │行認罪│
│    │                │                  │協商程│
│    │                │                  │序    │
├──┼────────┼─────────┼───┤
│五  │綿羊油禮盒一盒  │   翁朝根         │緩起訴│
│    │                │                  │處分  │
├──┼────────┼─────────┼───┤
│六  │綿羊油禮盒一盒  │   乙○○○       │緩起訴│
│    │                │                  │處分  │
├──┼────────┼─────────┼───┤
│七  │綿羊油禮盒一盒  │   卓素珍         │緩起訴│
│    │                │                  │處分  │
├──┼────────┼─────────┼───┤
│八  │保濕護手霜一瓶、│   江丕玉         │1.緩起│
│    │濃縮濃縮羊毛脂精│                  │訴處分│
│    │華霜一罐        │                  │      │
│    │                │                  │2.江丕│
│    │                │                  │玉已使│
│    │                │                  │用濃縮│
│    │                │                  │羊毛脂│
│    │                │                  │精華霜│
│    │                │                  │及濃縮│
│    │                │                  │羊毛脂│
│    │                │                  │油各一│
│    │                │                  │瓶，故│
│    │                │                  │其僅提│
│    │                │                  │供尚未│
│    │                │                  │使用完│
│    │                │                  │畢之保│
│    │                │                  │濕護手│
│    │                │                  │霜一瓶│
│    │                │                  │及濃縮│
│    │                │                  │羊毛脂│
│    │                │                  │精華霜│
│    │                │                  │一瓶  │
│    │                │                  │      │
│    │                │                  │      │
│    │                │                  │      │
├──┼────────┼─────────┼───┤
│九  │綿羊油禮盒一盒  │   辛○○         │1.未經│
│    │                │                  │檢察官│
│    │                │                  │處理  │
│    │                │                  │      │
│    │                │                  │2.由蕭│
│    │                │                  │梅嬌主│
│    │                │                  │動提出│
├──┼────────┼─────────┼───┤
│十  │綿羊油禮盒一盒  │    魏蘭昌        │緩起訴│
│    │                │                  │處分  │
│    │                │                  │      │
├──┼────────┼─────────┼───┤
│十一│綿羊油禮盒一盒  │    甲○○        │1.經起│
│    │                │                  │訴本案│
│    │                │                  │收賄罪│
│    │                │                  │，業與│
│    │                │                  │檢察官│
│    │                │                  │進行認│
│    │                │                  │罪協商│
│    │                │                  │程序  │
│    │                │                  │      │
│    │                │                  │2.孔祥│
│    │                │                  │鈞主動│
│    │                │                  │提出  │
└──┴────────┴─────────┴───┘
附錄論罪科刑法條全文：
公職人員選舉罷免法第90條之1
對於有投票權之人，行求期約或交付賄賂或其他不正利益，而約
其不行使投票權或為一定之行使者，處3年以上10年以下有期徒
刑，得併科新臺幣1百萬元以上1千萬元以下罰金。
預備犯前項之罪者，處 1 年以下有期徒刑。
預備或用以行求期約或交付之賄賂，不問屬於犯人與否，沒收之
。
犯第1項或第2項之罪，於犯罪後6個月內自首者，減輕或免除其
刑；因而查獲候選人為正犯或共犯者，免除其刑。
犯第1項或第2項之罪，在偵查中自白者，減輕其刑；因而查獲候
選人為正犯或共犯者，減輕或免除其刑。
公職人員選舉罷免法第98條
（從重主義）
犯本章之罪，其他法律有較重處罰之規定者，從其規定。
辦理選舉、罷免事務人員，假借職務上之權力、機會、或方法，
以故意犯本章之罪者，加重其刑至二分之一。
犯本章之罪或刑法分則第6章之妨害投票罪，宣告有期徒刑以上
之刑者，並宣告褫奪公權。
